【裁判字號】    98,訴,3526
【裁判日期】    981030
【裁判案由】    毒品危害防制條例
【裁判全文】
臺灣臺中地方法院刑事判決              98年度訴字第3526號
公  訴  人  臺灣臺中地方法院檢察署檢察官
被      告  甲○○
上列被告因違反毒品危害防制條例案件，經檢察官提起公訴（98
年度毒偵字第3555號），被告自白犯罪，本院合議庭裁定由受命
法官獨任依簡式審判程序審理，判決如下：
    主  文
甲○○施用第一級毒品，累犯，處有期徒刑捌月，扣案之第一級
毒品海洛因（壹包，驗餘淨重零點零陸捌公克），沒收銷燬之；
又施用第二級毒品，累犯，處有期徒刑肆月，扣案之第二級毒品
甲基安非他命（壹包，驗餘淨重零點零柒公克），沒收銷燬之
。應執行有期徒刑拾月，扣案之第一級毒品海洛因（壹包，驗餘
淨重零點零陸捌公克）及第二級毒品甲基安非他命（壹包，驗餘
淨重零點零柒公克），均沒收銷燬之。
    事  實
一、甲○○前因施用毒品案件，經觀察、勒戒後，認無繼續施用
    毒品之傾向，於民國90年1 月15日釋放，由臺灣臺中地方法
    院檢察署檢察官以89年度毒偵字第7979號為不起訴處分確定
    。復於90年間，因施用毒品案件，經觀察、勒戒後，認有繼
    續施用毒品之傾向，由臺灣臺中地方法院檢察署檢察官提起
    公訴並送強制戒治，經本院判處應執行有期徒刑8 月確定，
    於92年7 月9 日執行完畢。強制戒治部分，於92年1 月19日
    執行完畢。又於93年間，因施用毒品案件，經本院判處應執
    行有期徒刑1 年1 月確定，於94年7 月5 日縮短刑期執行完
    畢。再於95年間，因施用毒品、違反槍砲彈藥刀械管制條例
    及竊盜等案件，經法院分別判處有期徒刑10月、1 年、3 年
    、4 月，嗣經裁定減刑為有期徒刑5 月、6 月、1 年6 月、
    2 月，併定應執行有期徒刑2 年確定，於98年8 月3 日因假
    釋付保護管束期滿未經撤銷，視為執行完畢。猶不知警惕，
    復基於施用第一級毒品之犯意，於98年9 月12日12時許，在
    臺中市○區○○路280 巷39弄11號住處，以將毒品海洛因摻
    入香菸內點燃吸食方式，施用第一級毒品海洛因1 次；另基
    於施用第二級毒品之犯意，於98年9 月12日14時許，在上址
    ，以將毒品甲基安非他命置入玻璃球內點火燒烤吸食其煙之
    方式，施用第二級毒品甲基安非他命1 次。嗣於98年9 月13
    日14時許，臺中縣警察局烏日分局烏日派出所員警至上址偵
    查另案竊盜案件，於離去之際，適甲○○自醫院返家，於員
    警尚未發覺上開事實前，主動交付第一級毒品海洛因（1 包
    ，驗餘淨重0.068 公克）及第二級毒品甲基安非他命（1 包
    ，驗餘淨重0.073 公克），向警方自首而接受裁判，始悉上
    情。
二、案經臺中縣警察局烏日分局報請臺灣臺中地方法院檢察署檢
    察官偵查起訴。
    理  由
一、按除被告所犯為死刑、無期徒刑、最輕本刑為3 年以上有期
    徒刑之罪或高等法院管轄第一審案件者外，於前條第1 項程
    序進行中，被告先就被訴事實為有罪之陳述時，審判長得告
    知被告簡式審判程序之旨，並聽取當事人、代理人、辯護人
    及輔佐人之意見後，裁定進行簡式審判程序，刑事訴訟法第
    273 條之1 第1 項定有明文。被告甲○○所犯係死刑、無期
    徒刑、最輕本刑為3 年以上有期徒刑以外之罪，其於準備程
    序中就被訴事實為有罪之陳述，且經告知被告簡式審判程序
    之旨，並聽取公訴人及被告之意見後，本院合議庭認為適宜
    而裁定由受命法官獨任進行簡式審判程序，合先敘明。
二、上揭事實，業經被告於本院坦白承認，並有詮昕科技股份有
    限公司濫用藥物尿液檢驗報告1 紙在卷可稽，而扣案之第一
    級毒品海洛因（1 包，驗餘淨重0.068 公克）及第二級毒品
    甲基安非他命（1 包，驗餘淨重0.073 公克），經送行政院
    衛生署草屯療養院鑑定，結果「檢出海洛因、甲基安非他命
    成分」，分屬第一、二級毒品，有該院草療鑑字第09809001
    34號鑑定書附卷可稽，足認被告自白與事實相符，應可採信
    。又其前因施用毒品案件，經觀察、勒戒後，認無繼續施用
    毒品之傾向，於90年1 月15日釋放，由臺灣臺中地方法院檢
    察署檢察官以89年度毒偵字第7979號為不起訴處分確定。復
    於90年間，因施用毒品案件，經觀察、勒戒後，認有繼續施
    用毒品之傾向，由臺灣臺中地方法院檢察署檢察官提起公訴
    並送強制戒治，經本院判處應執行有期徒刑8 月確定，於92
    年7 月9 日執行完畢。強制戒治部分，於92年1 月19日執行
    完畢。又於93年間，因施用毒品案件，經本院判處應執行有
    期徒刑1 年1 月確定，於94年7 月5 日縮短刑期執行完畢。
    再於95年間，因施用毒品、違反槍砲彈藥刀械管制條例及竊
    盜等案件，經法院分別判處有期徒刑10月、1 年、3 年、4
    月，嗣經裁定減刑為有期徒刑5 月、6 月、1 年6 月、2 月
    ，併定應執行有期徒刑2 年確定，於98年8 月3 日因假釋付
    保護管束期滿未經撤銷，視為執行完畢，有臺灣高等法院被
    告前案紀錄表在卷可參。本件事證明確，被告犯行，堪以認
    定。
三、核被告所為，係犯毒品危害防制條例第10條第1 項之施用第
    一級及同條第2 項之施用第二級毒品罪。被告持有第一、二
    級毒品進而施用，其持有之低度行為，為施用之高度行為吸
    收，不另論罪。又其前於93年間，因施用毒品案件，經本院
    判處應執行有期徒刑1 年1 月確定，於94年7 月5 日縮短刑
    期執行完畢；復於95年間，因施用毒品、違反槍砲彈藥刀械
    管制條例及竊盜等案件，經法院分別判處有期徒刑10月、1
    年、3 年、4 月，嗣經裁定減刑為有期徒刑5 月、6 月、1
    年6 月、2 月，併定應執行有期徒刑2 年確定，於98年8 月
    3 日因假釋付保護管束期滿未經撤銷，視為執行完畢，有臺
    灣高等法院被告前案紀錄表在卷可稽。茲被告受徒刑之執行
    完畢，5 年以內故意再犯有期徒刑以上之罪，均為累犯，應
    依刑法第47條第1 項規定，各加重其刑。被告於上開犯行未
    發覺前，主動向臺中縣警察局烏日分局烏日派出所員警自首
    犯罪，有員警職務報告及被告警詢筆錄附卷可參，應依刑法
    第62條前段規定，各減輕其刑。被告之刑有加重及減輕，並
    依法先加後減。其所犯施用第一級毒品及施用第二級毒品二
    罪間，犯意各別，行為互殊，應分論併罰。爰審酌被告前因
    施用毒品案件，經觀察、勒戒、強制戒治及執行有期徒刑，
    仍未戒絕，繼續施用毒品海洛因及甲基安非他命，顯見其一
    再沈溺於毒品，不能自拔，及其沾染毒品惡習後，尚能提出
    毒品向警方自首，足見其非全然無悔悟之心，暨犯後坦承犯
    行等一切情狀，各量處如主文所示之刑，併定其應執行之刑
    。扣案之第一級毒品海洛因（1 包，驗餘淨重0.068 公克）
    及第二級毒品甲基安非他命（1 包，驗餘淨重0.073 公克）
    ，屬查獲之毒品，不問屬於犯人與否，均依毒品危害防制條
    例第18條第1 項前段，宣告沒收銷燬之。
據上論斷，應依刑事訴訟法第273 條之1 第1 項、第284 條之1
、第299 條第1 項前段，毒品危害防制條例第10條第1 項、第2
項、第18條第1 項前段，刑法第11條前段、第47條第1 項、第62
條前段、第51條第5 款，判決如主文。
本案經檢察官陳永豐到庭執行職務
中    華    民    國    98    年    10    月    30    日
                  刑事第十二庭  法  官  柯志民
上正本證明與原本無異。
如不服本判決，應於收送達後10日內向本院提出上訴書狀（應敘
述具體理由並附繕本）。
上訴書狀如未敘述理由，應於上訴期間屆滿後20日內補提理由書
於本院。
                                書記官  賴亮蓉
中    華    民    國    98    年    10    月    30    日
附錄本案論罪科刑法條全文：
毒品危害防制條例第10條
施用第一級毒品者，處六月以上五年以下有期徒刑。
施用第二級毒品者，處三年以下有期徒刑。


司法院資訊處製作；財團法人民間司法改革基金會備份。
